ko: 모자챙 스타일: 유연한 챙; 긴 챙; 챙 없음(스컬 캡); 폴로 챙; 짧은 챙; 기본 챙; 넓은 챙; 기타
fi: Lipan tyyppi: Joustava lippa; Pitkä lieri; Ei lippaa (kalottimalli); Polo-lippa; Lyhyt lieri; Vakiolippa; Leveä lippa; Muu
bg-BG: Стил на козирката: Гъвкава козирка; Дълга козирка; Без козирка (плътно прилепнала); Поло козирка; Къса козирка; Стандартна козирка; Широка козирка; Друго
pl: Styl daszka: Elastyczny daszek; Długi daszek; Bez daszka (czapka typu skull cap); Daszek polo; Krótki daszek; Standardowy daszek; Szeroki daszek; Inne
cs: Vrcholový styl: Ohebný kšilt; Dlouhý kšilt; Bez kšiltu (přiléhavá čepice); Polo kšilt; Krátký kšilt; Standardní kšilt; Široký kšilt; Ostatní
it: Stile del risvolto a punta: Visiera flessibile; Tesa lunga; Senza visiera (zuccotto); Visiera da polo; Tesa corta; Visiera standard; Visiera ampia; Altro
ja: ピークスタイル: フレキシブルピーク; ロングブリム; ピークなし（スカルキャップ）; ポロピーク; ショートブリム; スタンダードピーク; ワイドピーク; その他
zh-TW: 帽簷款式: 軟帽簷; 長帽簷; 無帽簷 (無邊便帽); Polo 帽簷; 短帽簷; 標準帽簷; 寬帽簷; 其他
es: Estilo de correa: Visera flexible; Ala larga; Sin visera (gorro tipo casquete); Visera tipo polo; Ala corta; Visera estándar; Visera ancha; Otro
pt-PT: Estilo da pala: Pala flexível; Aba longa; Sem pala (gorro justo); Pala polo; Aba curta; Pala padrão; Pala larga; Outro
fr: Type de visière: Visière souple; Bord long; Sans visière (calotte); Visière polo; Bord court; Visière standard; Visière large; Autre
th: สไตล์พีค: ปีกหมวกแบบยืดหยุ่น; ปีกยาว; ไม่มีปีก (หมวกสคัลแคป); ปีกหมวกโปโล; ปีกสั้น; ปีกหมวกมาตรฐาน; ปีกกว้าง; อื่นๆ
vi: Kiểu dáng lưỡi trai: Vành mềm; Vành dài; Không vành (mũ ôm đầu); Vành polo; Vành ngắn; Vành tiêu chuẩn; Vành rộng; Khác
nb: Stil for topp: Fleksibel brem; Lang brem; Uten brem (kalott); Polobrem; Kort brem; Standardbrem; Bred brem; Annet
sv: Skärmtyp: Böjbar skärm; Långt brätte; Utan skärm (skärmlös); Poloskärm; Kort brätte; Standardskärm; Bred skärm; Övrigt
tr: Şapka siperliği stili: Esnek siperlik; Uzun siperlik; Siperliksiz (bere); Polo siperlik; Kısa siperlik; Standart siperlik; Geniş siperlik; Diğer
da: Visirets stil: Fleksibel skygge; Lang skygge; Ingen skygge (kalot); Polo-skygge; Kort skygge; Standardskygge; Bred skygge; Andet
el: Στυλ κορυφής: Εύκαμπτο γείσο; Μακρύ γείσο; Χωρίς γείσο (εφαρμοστό σκουφάκι); Γείσο τύπου polo; Κοντό γείσο; Κανονικό γείσο; Φαρδύ γείσο; Άλλο
nl: Klep stijl: Flexibele klep; Lange rand; Zonder klep (skullcap); Poloklep; Korte rand; Standaardklep; Brede klep; Overig
ro-RO: Stil de cozoroc: Cozoroc flexibil; Bor lung; Fără cozoroc (căciulă fixă); Cozoroc polo; Bor scurt; Cozoroc standard; Cozoroc lat; Altele
hu: Ellenző stílusa: Rugalmas sild; Hosszú karima; Sild nélkül (koponyasapka); Póló sild; Rövid karima; Normál sild; Széles sild; Egyéb
zh-CN: 带前檐款式: 软帽檐; 长帽檐; 无帽檐（瓜皮帽）; 马球帽檐; 短帽檐; 标准帽檐; 宽帽檐; 其他
sl-SI: Stil šlema: Prilagodljiv šilt; Dolg krajec; Brez šilta (oprijeta kapa); Polo šilt; Kratek krajec; Standardni šilt; Širok šilt; Drugo
hr-HR: Vrhunski stil: Fleksibilni šilt; Dugi obod; Bez šilta (uska kapa); Polo šilt; Kratki obod; Standardni šilt; Široki šilt; Ostalo
de: Schirmstil: Flexibler Schirm; Langer Schirm; Ohne Schirm (Käppchen); Polo-Schirm; Kurzer Schirm; Standardschirm; Breiter Schirm; Sonstige
sk-SK: Štýl hrotu: Ohybný šilt; Dlhý šilt; Bez šiltu (priliehavá čiapka); Polo šilt; Krátky šilt; Štandardný šilt; Široký šilt; Iné
pt-BR: Aba, estilo: Aba flexível; Aba longa; Sem aba (gorro curto); Aba polo; Aba curta; Aba padrão; Aba larga; Outro
lt-LT: Snapelio stilius: Lankstus snapelis; Ilgas brylius; Be snapelio (prigludusi kepurė); Polo snapelis; Trumpas brylius; Standartinis snapelis; Platus snapelis; Kita
en: Peak style: Flexible peak; Long brim; No peak (skull cap); Polo peak; Short brim; Standard peak; Wide peak; Other
ru: Стиль козырька: Гибкий козырек; Длинный козырек; Без козырька; Козырек поло; Короткий козырек; Стандартный козырек; Широкий козырек; Другое